# 成本法下投资收益确认

提问人：bigking1 时间：2012-03-21 19:44:13
假设 2011 年期初未分配利润为0,盈余公积已经达到不再计提的标准了。子公司 2011 年当年实现的未审利润为 100 万元。 2011 年 12 月31 日全部决定分配了。母公司于 2011 年 12 月 31 日确认应收股利和投资收益和 100 万。并且于 2012 年 1 月份实际收到股利了。 2012 年3 月份做年审和税审时，子公司审定实现的利润只有 80 万。那么此时母公司 2011 年 12 月 31 日应收股利数和投资收益审定数要不要调成80w？子公司母公司的年审税审是同一家公司做的，打算先出母公司的报告，子公司的报告还没出，但是已经知道子公司净利要调成 80 了。

回答人：chenyiwei
应调整。基于未审数分配全部利润本来就是不稳健的做法，现在子公司审计结果的确定相当于是资产负债表日后调整事项，表明资产负债表日的可分配利润小于原先的预计数。根据《公司法》的相关规定，此时的超额分配应当由股东退还给公司。